---
title: "Eliminación Gaussiana Simple"
output: html_document
---

```{r setup, include=FALSE}
knitr::opts_chunk$set(echo = TRUE)
```

### Equipo 12 
Alexis Solis 130502 
Arantza Ivonne Pineda 141194 
Ana Luisa Masetto 183203

### Introducción: Implementación de algoritmo: Eliminación Gaussiana Simple y sustitución hacia atrás 

En el siguiente código se presenta un ejercicio de eliminación gaussiana simple, la idea de este método es convertir una matriz en una matriz triangular que permita después aplicar el algoritmo de sustitución hacia atrás. 

#### Matrices ejemplo 
```{r}
A<-matrix(ncol=3, nrow=3, c(1,2,1,2,2,3,-1,-3,0), byrow = TRUE)
A
b<-matrix(ncol=1, nrow=3, c(0,3,2))
b
```

#### Eliminación Gaussiana Simple 

El siguiente algortimo convierte la matriz superior en una matriz triangular que permita utilizar el algoritmo de sustitución hacia atrás. 

```{r}
n<-nrow(A)
for(i in 1:2){
  pivote_renglon<-A[i,i:n] 
  for(j in (i+1):3){
    multiplicador <- A[j,i]/A[i,i]
    A[j,(i:n)]<-A[j,(i:n)]-(multiplicador*pivote_renglon)
    b[j]<-b[j]-multiplicador*b[i]
  }
}
A
b
```

#### Sustitución hacia atrás 

```{r}
#Inicializar 
n<-nrow(A)
b[n]<-b[n]/A[n,n]
b[n]
```

```{r}
for(i in seq((n-1),1,-1)){
  b[i]<-(b[i]-A[i,(i+1):n]%*%b[(i+1):n])/A[i,i]
}
b
```

El vector b muestra la solución al sistema de ecuaciones. 