---
title: "Comparación de tiempos:. Gaussiana Simple vs LU"
output: html_document
---

#EQUIPO 12 

Alexis Solis 130502 
Arantza Ivonne Pineda 141194 
Ana Luisa Masetto 183203

#INTRODUCCIÓN 

Comparar el algoritmo de Sustitución Gaussiana Siemple con el algoritmo de Factorización LU, con respecto al tiempo en el que tarda el código en correr. 

```{r}
library(dplyr)
library(tibble)
```


## A. Tomar el tiempo del algoritmo de Sustitución Gaussiana Simple con sustitución hacia atrás para 1000 soluciones (b's)

### a.1. Para comenzar a medir el tiempo del inciso a) 
```{r}
start_time <- Sys.time()
```

### a.2 Crear matriz A
```{r}
A<-matrix(ncol=3, nrow=3, c(1,2,1,2,2,3,-1,-3,0), byrow = TRUE)
A
```
### a.3 Crear 1 solución para A 
```{r}
b<-matrix(ncol=1, nrow=3, c(0,3,2))
b

```

### a.4 Crear 1000 soluciones para A

```{r}
b_cambiando<-b%*%seq(1,2000,2)
dim(b_cambiando)
```

### a.5 Sustitución Gaussiana Simple 

#### La matriz A convertida en una matriz triangular superior es la misma para todas las soluciones como se muestra a continuación 

```{r}
n<-nrow(A)
for (l in 1:1000){
  for(i in 1:2){
    pivote_renglon<-A[i,i:n] 
    for(j in (i+1):3){
      multiplicador <- A[j,i]/A[i,i]
      A[j,(i:n)]<-A[j,(i:n)]-(multiplicador*pivote_renglon)
      b_cambiando[j,l]<-b_cambiando[j,l]-multiplicador*b_cambiando[i,l] 
    }
  }
}

A
```


#### Las b's se sobreescriben 
```{r}
dim(b_cambiando)
mostrar_b_1 <- as.tibble(b_cambiando)
mostrar_b_1
```

### a.6 Resolver el sistema de ecuaciones con la matriz triangular y los vectores b_cambiando

#### Primero se calcula el valor de x3 para los 1000 vectores de soluciones 
```{r}
n<-nrow(A)

for(l in 1:1000){
  b_cambiando[n,l]<- b_cambiando[n,l]/A[n,n]
}

x3 <- as.tibble(b_cambiando)
#En comparación con la tabla anterior el último renglón cambia 
x3 
```


#### En esta sección se van calculando x2 y x3 para los 1000 vectores de soluciones
```{r}
for(l in 1:1000){
  for(i in seq((n-1),1,-1)){
    b_cambiando[i,l]<-(b_cambiando[i,l]-A[i,(i+1):n]%*%b_cambiando[(i+1):n,l])/A[i,i]
  }
  
}
x_s <- as.tibble(b_cambiando)
#En comparación con las dos tablas anteriores, x3 (renglón 3) se mantiene igual que en la tabla anterior y x1 y x2 (renglón 1 y 2) cambian 
x_s
```
### a.7 Terminar de medir el tiempo 

```{r}
end_time <- Sys.time()
```

### a.8 Tiempo total de procesamiento con esta versión 
```{r}
tiempo_1 <- end_time - start_time
tiempo_1
```


## B. Algoritmo de Factorización LU para 1000 b's 


### b.1. Para comenzar a medir el tiempo del inciso b) 
```{r}
start_time <- Sys.time()
```

### b.2 Crear matriz A
```{r}
A<-matrix(ncol=3, nrow=3, c(1,2,1,2,2,3,-1,-3,0), byrow = TRUE)
A
```
### b.3 Crear 1 solución para A 
```{r}
b<-matrix(ncol=1, nrow=3, c(0,3,2))
b

```

### b.4 Crear 1000 soluciones para A

```{r}
b_cambiando<-b%*%seq(1,2000,2)
dim(b_cambiando)
```

### b.5 Algoritmo de Factorización LU 

```{r}
n<-nrow(A)
for (k in 1:(n-1)) {
    i <- (k+1):n
    A[i,k]<-A[i,k]/A[k,k]
    A[i,i]<-A[i,i]-A[i,k]*A[k,i]
}
A
```

### b.6 Obtener L y U

```{r}
L <- A*lower.tri(A)
diag(L) <- 1
L
```

```{r}
U <- A*upper.tri(A, diag = TRUE)
U
```
### b.7 Resolver hacia delante con L (obtener di)

```{r}
#inicializar
n<-nrow(A)
for(l in 1:1000){
  b_cambiando[1,l]<-b_cambiando[1,l]/L[1,1]
}
```

```{r}
#obtener di 
for(l in 1:1000){
  for(i in 2:n){
    b_cambiando[i,l]<-(b_cambiando[i,l]-L[i,1:(i-1)]%*%b_cambiando[1:(i-1),l])/L[i,i]
    }
}

```
```{r}
d_s <- as.tibble(b_cambiando)
d_s
```

### b.8 Sustitución hacia atrás (obtener valores de x con U)

```{r}
#Inicializar - obtenemos x3 
n<-nrow(A)
for(l in 1:1000){
  b_cambiando[n,l]<-b_cambiando[n,l]/U[n,n]
}

x_3 <- as.tibble(b_cambiando)
x_3
```

```{r}
for (l in 1:1000){
  for(i in seq((n-1),1,-1)){
    b_cambiando[i,l]<-(b_cambiando[i,l]-U[i,(i+1):n]%*%b_cambiando[(i+1):n,l])/U[i,i]
    }
}

```

```{r}
x_s <- as.tibble(b_cambiando)
x_s
```
### b.9 Terminar de medir el tiempo 

```{r}
end_time <- Sys.time()
```

### b.10 Tiempo total de procesamiento con esta versión 
```{r}
tiempo_2 <- end_time - start_time
tiempo_2
```

## Conclusión 

En factorización LU es mucho más rápido resolver el sistema de ecuaciones que en Eliminación Gaussiana Simple y la diferencia de tiempos se muestra a continuación: 

```{r}
print("Tiempo para Eliminación Gaussiana Simple")
tiempo_1
print("Tiempo para Factorización LU ")
tiempo_2
print("Diferencia de tiempo")
tiempo_1-tiempo_2
```