---
title: "Eliminacion Gaussiana"
output: html_document
---
#Equipo 12 

Alexis Solis 130502
Arantza Ivonne Pineda 141194
Ana Luisa Masetto 183203

# Introducción 

En este documento se encuentran los dos ejercicios de eliminación gaussiana resueltos con R. Las matrices son las mismas que se presentan en el documento previamente entregada a mano. 

## Eliminación gaussiana hacia atrás 

```{r}
A<-matrix(nrow=4, ncol=4, c(4,-1,2,3,0,-2,7,-4,0,0,6,5,0,0,0,3), byrow=TRUE)
b<-matrix(nrow=4, ncol=1, c(20,-7,4,6), byrow=TRUE)
print("Matriz A")
A
print("Matriz b")
b
```

```{r}
#inicializar
n<-4
b[n]<-b[n]/A[n,n]
```

```{r}
for(i in seq((n-1),1,-1)){
  b[i]<-(b[i]-A[i,(i+1):n]%*%b[(i+1):n])/A[i,i]
}
```

```{r}
#RESULTADO 
b
```

El resultado anterior se puede comparar con el ejercicio a mano que se envió. 


## Eliminación gaussiana hacia adelante 

```{r}
A<-matrix(nrow=4, ncol=4, c(3,0,0,0,-1,1,0,0,3,-2,-1,0,1,-2,6,2), byrow=TRUE)
b<-matrix(nrow=4, ncol=1, c(5,6,4,2), byrow=TRUE)
print("Matriz A")
A
print("Matriz b")
b
```

```{r}
#inicializar
n<-4
b[1]<-b[1]/A[1,1]
```

```{r}
for(i in 2:n){
  b[i]<-(b[i]-A[i,1:(i-1)]%*%b[1:(i-1)])/A[i,i]
}
```

```{r}
#RESULTADO 
b
```

El resultado anterior se puede comparar con el ejercicio a mano que se envió. 

