---
title: "Untitled"
output: html_document
---

# Equipo 12 

Alexis Solis 130502
Arantza Ivonne Pineda 141194
Ana Luisa Masetto 183203

# Introducción 

En este ejercicio se tienen tres algoritmos diferentes para multiplicación de matrices, el propósito es: tomar cada algoritmo (ijk, ikj y kij) y reducir su algoritmo orginal construido por 3 ciclos for() a solamente uno. 


### Matrices a multiplicar

```{r}
A<-matrix(ncol=3,nrow=3, c(1,2,3,4,5,6,7,8,9), byrow=TRUE)
B<-matrix(ncol=3,nrow=3, c(10,9,8,7,6,5,4,3,2), byrow=TRUE)
print("Matriz A: ")
A
print("Matriz B: ")
B
```

### CÓDIGOS ORIGINALES

#### IJK 

```{r}
#i son renglones en A m
#j son columnas en B n
#K son columnas en A y renglones en B
m<-nrow(A)
n<-ncol(B)
r<-ncol(A)
C_original_1 <- matrix(ncol=3, nrow=3, c(0,0,0,0,0,0,0,0,0))
ST_IJK_1 <- Sys.time()
for (i in 1:m){
  for(j in 1:n){
    for(k in 1:r){
      C_original_1[i,j]<- C_original_1[i,j]+A[i,k]%*%B[k,j]
    }
  }
}
ET_IJK_1 <- Sys.time()
C_original_1


TT_IJK_1<-ET_IJK_1-ST_IJK_1
TT_IJK_1
```


#### IKJ 

```{r}
C_original_2 <- matrix(ncol=3, nrow=3, c(0,0,0,0,0,0,0,0,0))
for (i in 1:m){
  for(k in 1:r){
    for(j in 1:n){
      C_original_2[i,j]<- C_original_2[i,j]+A[i,k]%*%B[k,j]
    }
  }
}
C_original_2
```

####KIJ 

```{r}
C_original_3 <- matrix(ncol=3, nrow=3, c(0,0,0,0,0,0,0,0,0))
for (k in 1:r){
  for(i in 1:m){
    for(j in 1:n){
      C_original_3[i,j]<- C_original_3[i,j]+A[i,k]%*%B[k,j]
    }
  }
}
C_original_3
```

En esta primera parte se muestran los tres algoritmos con sus respectivos ciclos for() para ejercutar correctamente la multiplicación de la matriz A por la matriz B. 

### CÓDIGOS REDUCIDOS

#### IJK 
```{r}
C_1 <- matrix(ncol=3, nrow=3, c(0,0,0,0,0,0,0,0,0))
ST_IJK_2 <- Sys.time()
for(i in 1:m){
  C_1[i,1:n]<-C_1[i,1:n]+A[i,1:r]%*%B[1:r,1:n]
}
ET_IJK_2 <- Sys.time()

C_1
TT_IJK_2 <- ET_IJK_2-ST_IJK_2 
TT_IJK_2
```

#### IKJ

```{r}
C_2 <- matrix(ncol=3, nrow=3, c(0,0,0,0,0,0,0,0,0))
for(i in 1:m){
  C_2[i,1:n]<-C_2[i,1:n]+A[i,1:r]%*%B[1:r,1:n]
}
C_2
```


#### KIJ

```{r}
C_3 <- matrix(ncol=3, nrow=3, c(0,0,0,0,0,0,0,0,0))
for (k in 1:r){
  C_3[1:m,1:n]<- C_3[1:m,1:n]+A[1:m,k]*B[k,1:n]
}
C_3
```


Lo que se puede observar en esta sección del ejercicio es que los 3 algoritmos fueron reducidos y ahora utilizan únicamente un ciclo for(), lo cual hace más eficiente el cálculo de A x B. 

Eso se puede corroborar con la función Sys.time() colocándola al principio y al final de cada algoritmo, por ejemplo, en el caso del primer algoritmo IJK el tiempo que tardo el código original y el tiempo que tardo el código reducido son: 

```{r}
#Original IJK (3 ciclos for)
TT_IJK_1
#Reducido IJK (1 ciclo for)
TT_IJK_2
```


Por lo tanto, el código reducido ejecuta más rápido la multiplicación. 



