---
title: "MNO 2019"
author: "Equipo 9"
date: "13/2/2019"
output: html_document
---

Ejercicios - Codición de una matriz:

#### 1. Generar matrices con diferente número de condición y observar el efecto que tiene Cond(A) en la cota que involucra residual relativo y error relatvo al resolver el sistema Ax = b.

```{r}
library(matrixcalc)
```

Genero matrices:
```{r}
h3 <- hilbert.matrix(3) 
h5 <- hilbert.matrix(5) 
h10 <- hilbert.matrix(10) 
h11 <- hilbert.matrix(11) 
```

Calculo en número de condición de cada una:
```{r}
(cond_h3 <- kappa(h3, exact = TRUE))
(cond_h5 <- kappa(h5, exact = TRUE))
(cond_h10 <- kappa(h10, exact = TRUE))
(cond_h11 <- kappa(h11, exact = TRUE))
```

```{r}
x3 <- 1:3
x5 <- 1:5
x10 <- 1:10
x11 <- 1:11
```


```{r}
(b3 <- h3%*%x3)
(b5 <- h5%*%x5)
(b10 <- h10%*%x10)
(b11 <- h11%*%x11)
```

```{r}
(x_res3 <- solve(h3,b3))
(x_res5 <- solve(h5,b5))
(x_res10 <- solve(h10,b10))
(x_res11 <- solve(h11,b11))
```

> Se puede notar que para la matriz de Hilbert de dmensión 11, ya hubo variación en la respuesta.


---  

#### 2.a) Resolver el sistema $Ax = b$ con 


A=  
   1 -1 -1 ..... -1 -1  
   0  1 -1 ......-1 -1  
   0  0  1 ........ -1   
   .  
   .  
   0  0  0  0..... 0 1   
   
b= -1
   -1
    .
    .
    -1
    1
    
$b \in R^{20\times 1}$

#### b) Perturbar $b(20)$ por 1.00001, resolver Ax=b modificada
   
   
```{r}
genera_mat <- function(inf, diag, sup, rows, cols){
    mat <-diag(diag, rows, cols)
    mat[upper.tri(mat)] <- sup
    mat[lower.tri(mat)] <-inf  
    return(mat)
}

A <- genera_mat(0,1,-1,20, 20)
b <- c(rep(-1, 19),1)
```

```{r}
x <- solve(A,b)
```
   
```{r}
b_mod <- b
b_mod[20] <- 1.00001
b_mod
```
   
```{r}
(x_mod <- solve(A,b_mod))
```   
   
   
```{r}
kappa(A, exact = TRUE)
```

> Vemos que al perturbar muy poco $b(20)$ la solución cambió drásticamente.

```{r}
sqrt(sum((x - x_mod)^2))
```
   
   
   