---
title: "Ejercicio.minimos.cuadrados"
author: "Francisco Alvarez"
date: "February 6, 2019"
output: html_document
---


```{r}
library("tidyverse")
```

Ejercicio: ajustar polinomio de grado 3 y de grado 5 por mínimos cuadrados a los datos: 

x=(1:10)'
y= [1.3; 3.5;4.2;5;7;8.8;10.1;12.5;13;15.6]

p(x) = beta_0 + beta_1*x + beta_2*x^2 + ... beta_n*x^n

Usando:
1- Ecuaciones normales A'*A*beta = A'*y
2- Factorización QR de A: R*beta=Q'*y
donde: beta= [beta_0, beta_1, ... , beta_n]

Evaluar cond de la matriz del sistema a resolver y comparar la beta obtenida con las funciones ya programadas en el lenguaje para realizar el ajuste a los datos.

```{r}
x1 <- c(1:10)
y <- c(1.3, 3.5,4.2,5,7,8.8,10.1,12.5,13,15.6)
x0 <- rep.int(1,10)

#para hacerlo de grado 3 tengo que añadir columnas con el cuadrado de los datos y con el cubo de los datos

x2 <- x1^2
x3 <- x2^3

X <- as.matrix(cbind(x0,x1,x2,x3))
Y <- as.matrix(y)
```

1- Usando Ecuaciones Normales

```{r}
beta_e.norm = solve(t(X) %*% X) %*% (t(X) %*% Y) ;
print(beta_e.norm)
```

2- Factorización QR de A: R*beta=Q'*y
```{r}
qr_prob <- qr(X)
Q <- qr.Q(qr_prob)
R <- qr.R(qr_prob)

beta_qr <- solve(R, t(Q)%*%Y, system="X")
beta_qr
```

3- Resultado con paquete lm
```{r}
model <- lm(y~1+x1+x2+x3) ; model$coefficients
```



